【裁判字號】    89,交聲,109
【裁判日期】    891228
【裁判案由】    聲明異議
【裁判全文】
臺灣臺南地方法院交通事件裁定                    八十九年度交聲字第一０九號
    移送機關  交通部公路局嘉義區監理所麻豆監理站
    受處分人
    即異議人  許青天
              全泰汽車貨運行
    負責人    甲○○
右列受處分人因違反道路交通管理處罰條例案件，對於交通部公路局嘉義區監理所麻
豆監理站八十九年六月二十八日所為之麻監裁駕字第七五─Ｙ00000000號裁
決處分，聲明異議，本院裁定如左：
    主  文
異議駁回。
    理  由
一、按汽車裝載時，裝載整體物品有超重、超長、超寬、超高情形或裝載危險物品時
    ，未隨身攜帶臨時通行證者，處汽車駕駛人新臺幣三千元以上九千元以下罰鍰，
    並責令改正或禁止通行，並記違規點數二點，道路交通管理處罰條例第三十條第
    一項第二款、第六十三條第一項第二款分別定有明文。
二、經查本件異議人許青天於民國八十九年五月四日上午三時許駕駛曳引車車號ＷＤ
    ─九二九號，半拖車車號二Ｕ─四三號之營業大拖車，行經台南市○○路時，經
    檢測總載重量為四十二公噸，核重為三十五公噸，超重七公噸，所持之臨時通時
    證牌照為ＸＫ─一二號，與半拖車之牌照二Ｕ─四三號不符等情，業據證人即告
    發警員黃權宜、涂文裕到庭結證屬實，並有舉發違反道路交通管理事件通知單、
    台南市交通事件裁決所違反道路交通管理事件裁決書各一張在卷可考。異議人對
    於上揭超重之事實亦自承不諱，惟辯稱半拖車原車號為ＸＫ─一二號，嗣於八十
    九年四月間變更為二Ｕ─四三號，事實上為同一輛車，臨時通行證應可援用，無
    違規可言云云。按道路交通安全規則第八十條第一項、第三項及第三十八條第一
    項第三款第五目規定，貨車裝載整體物品總重量，半聯結車總聯結重量不得超過
    三十五公噸，如超過限制者，應填具申請書、繪製裝載圖，向起運地或車籍所在
    地公路監理機關申請核發臨時通行證，憑證行駛。同一事業機構或公司行號，經
    常以同一汽車裝載同一性質規格之物品時，得申請六個月以內之臨時通行證。異
    議人雖提出交通部公路局嘉義區監理所麻豆監理站八十九年三月二日核發之臨時
    通行證，惟查其上記載同意通行之車輛牌照號碼為ＸＫ─一二號，其上雖有更正
    章並更改為二Ｕ─四三號，然依卷內車籍資料所載，ＸＫ─一二號係於八十九年
    四月始改為二Ｕ─四三號，故八十九年三月二日之同意書不可能有二Ｕ─四三號
    號碼出現之可能，應係異議人於本案遭舉發後始前往申請變更。按ＸＫ─一二號
    既已變更為二Ｕ─四三號，其原申請之臨時通行證自不可再援用，應重新申請或
    持之前往更正，異議人不此之為，猶以原車號之通行證行使之，現場之臨檢警員
    何能判斷ＸＫ─一二號即為二Ｕ─四三號而論斷其超重是否合法，異議人未隨身
    攜帶正確臨時通行證之違規行為應可認定。是異議人空言否認有前開違規事實，
    核屬卸責之詞，無足採信。是本件事證明確，原處分機關依道路交通管理處罰條
    例第三十條第一項第二款、第六十三條第一項第二款處罰鍰新臺幣三千元並記違
    規點數二點，核無不合，上開異議應予駁回。
據上論斷，應依道路交通案件處理辦法第十九條裁定如主文。
中    華    民    國      八十九      年      十二      月    二十八    日
                                臺灣臺南地方法院交通法庭
                                        法  官  張      菁
右正本證明與原本無異
如不服本裁定應於送達後五日內向本院提出抗告狀
                                        書記官  林  木  村
中    華    民    國      八十九      年      十二      月    二十九    日


司法院資訊處製作；財團法人民間司法改革基金會備份。
